臺灣高等法院刑事裁定
111年度聲字第1177號
聲  請  人  臺灣高等檢察署檢察官
受  刑  人  林秀慧



上列聲請人因受刑人偽造有價證券等案件，先後經判決確定，有
二裁判以上，聲請定其應執行之刑（聲請案號：臺灣高等檢察署
111年度執聲字第534號），本院裁定如下：
    主  文
林秀慧犯如附表所示各罪所處之刑，應執行有期徒刑拾伍年伍月
。
    理  由
一、聲請意旨略以：受刑人林秀慧因偽造有價證券等數罪，先後
    經判決確定如附表，應依刑法第53條、第51條第5款規定，
    定其應執行之刑，爰依刑事訴訟法第477條第1項規定聲請定
    應執行之刑等語。
二、按刑法第2條第1項規定：「行為後法律有變更者，適用行為
    時之法律。但行為後之法律有利於行為人者，適用最有利於
    行為人之法律。」又刑法第50條有關數罪併罰要件之規定，
    已於民國102年1月23日修正公布，自102年1月25日生效，原
    規定：「裁判確定前犯數罪者，併合處罰之」經修正為：「
    裁判確定前犯數罪者，併合處罰之。但有下列情形之一者，
    不在此限：一、得易科罰金之罪與不得易科罰金之罪。二、
    得易科罰金之罪與不得易服社會勞動之罪。三、得易服社會
    勞動之罪與不得易科罰金之罪。四、得易服社會勞動之罪與
    不得易服社會勞動之罪。前項但書情形，受刑人請求檢察官
    聲請定應執行刑者，依第51條規定定之。」查受刑人如附表
    各編號所示行為後，刑法第50條已有前揭修正，經比較新舊
    法，新法使得易科罰金之罪，不因與不得易科罰金之罪併罰
    ，致不得易科罰金，而取決於受刑人之決定，較有利於受刑
    人，自應適用新法規定。　　
三、經查，受刑人因犯如附表編號1至26所示之罪，先後經判處
    如附表編號1至26所示之刑，均經分別確定在案，且各罪均
    為裁判確定前所犯，有各該刑事判決書附卷可憑。又受刑人
    所犯各罪合於刑法第50條第1項第1款情形，茲據檢察官依受
    刑人就附表所示各罪請求聲請定其應執行之刑（見卷附臺灣
    臺北地方檢察署依102年1月23日修正之刑法第50條調查受刑
    人是否聲請定應執行刑調查表），本院審核認其聲請正當，
    應依法定應執行之刑。
四、按數罪併罰，分別宣告多數有期徒刑者，於各刑中之最長期
    以上，各刑合併之刑期以下，定其刑期，但不得逾三十年，
    刑法第51條第5款定有明文。乃因刑罰之科處，應以行為人
    之責任為基礎，考量人之生命有限，刑罰對被告造成之痛苦
    程度，係以刑度增加而生加乘效果，而非等比方式增加，如
    以實質累加方式執行，刑責恐將偏重過苛，不符現代刑事政
    策及刑罰之社會功能，故透過定應執行刑，採限制加重原則
    ，授權法官綜合斟酌被告犯罪行為之不法與罪責程度、各罪
    彼此間之關聯性（例如數罪犯罪時間、空間、各行為所侵害
    法益之專屬性或同一性、數罪對法益侵害之加重效應等）、
    數罪所反應被告人格特性與傾向、對被告施以矯正之必要性
    等，妥適裁量最終具體應實現之刑罰，以符罪責相當之要求
    。因此，法院於酌定執行刑時，應體察法律恤刑之目的，為
    妥適之裁量，俾符合實質平等原則（最高法院105年度台抗
    字第626號裁定意旨參照）。
五、查受刑人所犯如附表所示各罪，分係詐欺取財（未遂）罪、
    偽造有價證券罪，渠等罪質、侵害法益、犯罪情節等尚非均
    同；本院審酌受刑人所犯上開各罪所反映不同之人格特質，
    所犯上開諸罪除編號15至17、26所示之罪屬偽造有價證券罪
    外，餘均屬詐欺取財之犯罪類型，於併合處罰時，其責任重
    複非難程度高，與上開數罪所實現刑罰經濟的功能，及上開
    數罪對法益之侵害並無應予特別加重之必要，如以實質累加
    方式執行，刑責恐將偏重過苛，不符現代刑事政策及刑罰之
    社會功能，依上開最高法院105年度台抗字第626號裁定意旨
    ，以及如編號1至25所示之罪，曾經本院109年度聲字第1200
    號裁定定應執行有期徒刑14年5月，暨斟酌受刑人對本件定
    應執行刑之意見表示略以：受刑人所犯編號18至24所示之罪
    是同一案件，基於數罪併罰之定刑衡量上，是否過於嚴苛；
    又編號25、26所示之罪亦為同一案件，歷經各法院審理，請
    求鈞院核定適當之刑，並儘早核發執行指揮書，以免受刑人
    累進處遇有所損失等語（見本院定應執行刑案件陳述意見狀
    ）等一切情狀，在附表所示各罪宣告刑總和之上限等內、外
    部性界限，依刑法第51條第5款規定，定其應執行之刑如主
    文。
據上論斷，應依刑事訴訟法第477條第1項，刑法第2條第1項但書
、第50條第1項、第2項、第53條、第51條第5款，裁定如主文。
　　
中　　華　　民　　國　　111 　年　　4 　　月　　28　　日
                  刑事第十九庭  審判長法　官  曾淑華
                                      法　官  李殷君
                                      法　官  陳文貴
以上正本證明與原本無異。
如不服本裁定，應於收受送達後五日內向本院提出抗告狀。
                                      書記官  俞妙樺
中　　華　　民　　國　　111 　年　　4 　　月　　28　　日







附表
編            號  1 2 3 罪            名     詐欺取財未遂罪    詐欺取財未遂罪      詐欺取財罪 宣     告     刑  有期徒刑3月 有期徒刑3月 有期徒刑7月 犯   罪   日  期  101年2月至4月間 101年2月至4月間 100年12月1日至同年月14日 偵   查   機  關年   度   案  號  臺北地檢101年度偵字第21530、21957、22390、23166、23777號、101年度偵緝字第1613號 臺北地檢101年度偵字第21530、21957、22390、23166、23777號、101年度偵緝字第1613號 臺北地檢101年度偵字第21530、21957、22390、23166、23777號、101年度偵緝字第1613號 最  後   事實審 法    院 臺灣高院 臺灣高院 臺灣高院  案    號 102年度上訴字第1992號 102年度上訴字第1992號 102年度上訴字第1992號  判決日期 102年10月2日 102年10月2日 102年10月2日 確  定   判  決 法    院 臺灣高院 臺灣高院 臺灣高院  案    號 102年度上訴字第1992號 102年度上訴字第1992號 102年度上訴字第1992號  判    決確定日期 102年10月2日 102年10月2日 102年10月2日 是否為得易科罰金之案件           是          是          否 備            註  臺北地檢103年度執字第376號 臺北地檢103年度執字第376號 臺北地檢103年度執字第375號   編號1至25所示之罪，曾經臺灣高院109年度聲字第1200號裁定定應執行有期徒刑14年5月   














編            號  4 5 6 罪            名       詐欺取財罪      詐欺取財罪      詐欺取財罪 宣     告     刑  有期徒刑1年3月 有期徒刑7月 有期徒刑7月 犯   罪   日  期  101年2月至4月間 101年2月至4月間 101年2月至4月間 偵   查   機  關年   度   案  號  臺北地檢101年度偵字第21530、21957、22390、23166、23777號、101年度偵緝字第1613號 臺北地檢101年度偵字第21530、21957、22390、23166、23777號、101年度偵緝字第1613號 臺北地檢101年度偵字第21530、21957、22390、23166、23777號、101年度偵緝字第1613號 最  後   事實審 法    院 臺灣高院 臺灣高院 臺灣高院  案    號 102年度上訴字第1992號 102年度上訴字第1992號 102年度上訴字第1992號  判決日期 102年10月2日 102年10月2日 102年10月2日 確  定   判  決 法    院 臺灣高院 臺灣高院 臺灣高院  案    號 102年度上訴字第1992號 102年度上訴字第1992號 102年度上訴字第1992號  判    決確定日期 102年10月2日 102年10月2日 102年10月2日 是否為得易科罰金之案件           否          否          否 備            註  臺北地檢103年度執字第375號 臺北地檢103年度執字第375號 臺北地檢103年度執字第375號   編號1至25所示之罪，曾經臺灣高院109年度聲字第1200號裁定定應執行有期徒刑14年5月   














編            號  7 8 9 罪            名       詐欺取財罪      詐欺取財罪      詐欺取財罪 宣     告     刑  有期徒刑1年3月 有期徒刑2年10月 有期徒刑11月 犯   罪   日  期  101年2月至4月間 101年2月至4月間 101年2月至4月間 偵   查   機  關年   度   案  號  臺北地檢101年度偵字第21530、21957、22390、23166、23777號、101年度偵緝字第1613號 臺北地檢101年度偵字第21530、21957、22390、23166、23777號、101年度偵緝字第1613號 臺北地檢101年度偵字第21530、21957、22390、23166、23777號、101年度偵緝字第1613號 最  後   事實審 法    院 臺灣高院 臺灣高院 臺灣高院  案    號 102年度上訴字第1992號 102年度上訴字第1992號 102年度上訴字第1992號  判決日期 102年10月2日 102年10月2日 102年10月2日 確  定   判  決 法    院 臺灣高院 臺灣高院 臺灣高院  案    號 102年度上訴字第1992號 102年度上訴字第1992號 102年度上訴字第1992號  判    決確定日期 102年10月2日 102年10月2日 102年10月2日 是否為得易科罰金之案件           否          否          否 備            註  臺北地檢103年度執字第375號 臺北地檢103年度執字第375號 臺北地檢103年度執字第375號   編號1至25所示之罪，曾經臺灣高院109年度聲字第1200號裁定定應執行有期徒刑14年5月   














編            號  10 11 12 罪            名       詐欺取財罪      詐欺取財罪      詐欺取財罪 宣     告     刑  有期徒刑7月 有期徒刑9月 有期徒刑7月 犯   罪   日  期  101年2月至4月間 101年2月至4月間 101年2月至4月間 偵   查   機  關年   度   案  號  臺北地檢101年度偵字第21530、21957、22390、23166、23777號、101年度偵緝字第1613號 臺北地檢101年度偵字第21530、21957、22390、23166、23777號、101年度偵緝字第1613號 臺北地檢101年度偵字第21530、21957、22390、23166、23777號、101年度偵緝字第1613號 最  後   事實審 法    院 臺灣高院 臺灣高院 臺灣高院  案    號 102年度上訴字第1992號 102年度上訴字第1992號 102年度上訴字第1992號  判決日期 102年10月2日 102年10月2日 102年10月2日 確  定   判  決 法    院 臺灣高院 臺灣高院 臺灣高院  案    號 102年度上訴字第1992號 102年度上訴字第1992號 102年度上訴字第1992號  判    決確定日期 102年10月2日 102年10月2日 102年10月2日 是否為得易科罰金之案件           否          否          否 備            註  臺北地檢103年度執字第375號 臺北地檢103年度執字第375號 臺北地檢103年度執字第375號   編號1至25所示之罪，曾經臺灣高院109年度聲字第1200號裁定定應執行有期徒刑14年5月   














編            號  13 14 15 罪            名       詐欺取財罪      詐欺取財罪     偽造有價證券罪 宣     告     刑  有期徒刑1年7月 有期徒刑1年1月 有期徒刑3年4月 犯   罪   日  期  101年2月至4月間 101年3月至14日至同年月22日 101年5月至4日 偵   查   機  關年   度   案  號  臺北地檢101年度偵字第21530、21957、22390、23166、23777號、101年度偵緝字第1613號 臺北地檢101年度偵字第21530、21957、22390、23166、23777號、101年度偵緝字第1613號 臺北地檢101年度偵字第21530、21957、22390、23166、23777號、101年度偵緝字第1613號 最  後   事實審 法    院 臺灣高院 臺灣高院 臺灣高院  案    號 102年度上訴字第1992號 102年度上訴字第1992號 102年度上訴字第1992號  判決日期 102年10月2日 102年10月2日 102年10月2日 確  定   判  決 法    院 臺灣高院 臺灣高院 臺灣高院  案    號 102年度上訴字第1992號 102年度上訴字第1992號 102年度上訴字第1992號  判    決確定日期 102年10月2日 102年10月2日 102年10月31日 是否為得易科罰金之案件           否          否          否 備            註  臺北地檢103年度執字第375號 臺北地檢103年度執字第375號 臺北地檢103年度執字第375號   編號1至25所示之罪，曾經臺灣高院109年度聲字第1200號裁定定應執行有期徒刑14年5月   














編            號  16 17 18 罪            名      偽造有價證券罪     偽造有價證券罪      詐欺取財罪 宣     告     刑  有期徒刑3年2月 有期徒刑3年10月 有期徒刑6月 犯   罪   日  期  101年5月2日 101年5月3日 100年7月5日 偵   查   機  關年   度   案  號  臺北地檢101年度偵字第21530、21957、22390、23166、23777號、101年度偵緝字第1613號 臺北地檢101年度偵字第21530、21957、22390、23166、23777號、101年度偵緝字第1613號 桃園地檢102年度偵字第22034號 最  後   事實審 法    院 臺灣高院 臺灣高院 桃園地院  案    號 102年度上訴字第1992號 102年度上訴字第1992號 103年度審易字第2841號  判決日期 102年10月2日 102年10月2日 104年2月26日 確  定   判  決 法    院 臺灣高院 臺灣高院 桃園地院  案    號 102年度上訴字第1992號 102年度上訴字第1992號 103年度審易字第2841號  判    決確定日期 102年10月31日 102年10月31日 104年3月23日 是否為得易科罰金之案件           否          否          是 備            註  臺北地檢103年度執字第375號 臺北地檢103年度執字第375號 桃園地檢104年度執字第5265號   編號1至25所示之罪，曾經臺灣高院109年度聲字第1200號裁定定應執行有期徒刑14年5月   














編            號  19 20 21 罪            名       詐欺取財罪      詐欺取財罪      詐欺取財罪 宣     告     刑  有期徒刑6月 有期徒刑6月 有期徒刑4月 犯   罪   日  期  100年7月7日 100年7月11日 100年7月15日 偵   查   機  關年   度   案  號  桃園地檢102年度偵字第22034號 桃園地檢102年度偵字第22034號 桃園地檢102年度偵字第22034號 最  後   事實審 法    院 桃園地院 桃園地院 桃園地院  案    號 103年度審易字第2841號 103年度審易字第2841號 103年度審易字第2841號  判決日期 104年2月26日 104年2月26日 104年2月26日 確  定   判  決 法    院 桃園地院 桃園地院 桃園地院  案    號 103年度審易字第2841號 103年度審易字第2841號 103年度審易字第2841號  判    決確定日期 104年3月23日 104年3月23日 104年3月23日 是否為得易科罰金之案件           是          是          是 備            註  桃園地檢104年度執字第5265號 桃園地檢104年度執字第5265號 桃園地檢104年度執字第5265號   編號1至25所示之罪，曾經臺灣高院109年度聲字第1200號裁定定應執行有期徒刑14年5月   















編            號  22 23 24 罪            名       詐欺取財罪      詐欺取財罪      詐欺取財罪 宣     告     刑  有期徒刑4月 有期徒刑1年6月 有期徒刑1年6月 犯   罪   日  期  100年7月22日 100年9月初 100年10月27日 偵   查   機  關年   度   案  號  桃園地檢102年度偵字第22034號 桃園地檢102年度偵字第22034號 桃園地檢102年度偵字第22034號 最  後   事實審 法    院 桃園地院 桃園地院 桃園地院  案    號 103年度審易字第2841號 103年度審易字第2841號 103年度審易字第2841號  判決日期 104年2月26日 104年2月26日 104年2月26日 確  定   判  決 法    院 桃園地院 桃園地院 桃園地院  案    號 103年度審易字第2841號 103年度審易字第2841號 103年度審易字第2841號  判    決確定日期 104年3月23日 104年3月23日 104年3月23日 是否為得易科罰金之案件           是          否          否 備            註  桃園地檢104年度執字第5265號 桃園地檢104年度執字第5266號 桃園地檢104年度執字第5266號   編號1至25所示之罪，曾經臺灣高院109年度聲字第1200號裁定定應執行有期徒刑14年5月   















編            號  25           26 （以下空白） 罪            名        詐欺取財罪     偽造有價證券罪  宣     告     刑  有期徒刑3年2月 有期徒刑3年8月  犯   罪   日  期  99年7月底、8月初起至100年3月25日止 100年3月25日  偵   查   機  關年   度   案  號  桃園地檢103年度偵續字第299號 桃園地檢109年度偵字第27141號  最  後   事實審 法    院 臺灣高院 臺灣高院   案    號 106年度上易字第2540號 110年度上訴字第3517號   判決日期 108年1月15日 111年1月28日  確  定   判  決 法    院 最高法院 臺灣高院   案    號 109年度台上字第73號 110年度上訴字第3517號   判    決確定日期 109年1月21日 111年3月3日  是否為得易科罰金之案件           否           否  備            註  桃園地檢109年度執字第3077號 臺北地檢111年度執字第1275號    編號1至25所示之罪，曾經臺灣高院109年度聲字第1200號裁定定應執行有期徒刑14年5月